臺灣高雄地方法院刑事判決　　　　　　100年度簡上字第403號
上　訴　人　臺灣高雄地方法院檢察署檢察官
上　訴　人
即　被　告　朱志明
上列上訴人因被告傷害案件，不服本院高雄簡易庭中華民國100
年6 月13日100 年度簡字第3097號第一審簡易判決（聲請簡易判
決處刑案號：100 年度偵字第10581 號），提起上訴，本院管轄
之第二審合議庭，判決如下：
    主  文
上訴均駁回。
    事  實
一、朱志明於民國100 年2 月8 日20時30分，在高雄市六龜區舊
    庄巷77號與林國芳打牌，過程中雙方發生口角，朱志明心生
    不滿，竟基於傷害之故意，持預藏之水果刀1 把，砍傷林國
    芳左手臂，致其受有左上臂切割傷8 公分。
二、案經林國芳訴由高雄市政府警察局六龜分局報請臺灣高雄地
    方法院檢察署檢察官偵查後聲請簡易判決處刑。
    理  由
一、證據能力部分：
    被告以外之人於審判外之陳述，雖不符同法第159 條之1 至
    第159 條之4 之規定，但經當事人於審判程序同意作為證據
    ，法院審酌該言詞陳述或書面陳述作成時之情況，認為適當
    者，亦得為證據，同法第159 條之5 第1 項定有明文。本判
    決所引用之各項證據，其中部分雖屬被告以外之人於審判外
    之陳述，然均經本院依法踐行調查證據程序，當事人於審判
    程序亦同意作為證據，本院審酌上開證據資料作成時之情況
    ，並無違法不當及證明力明顯過低之瑕疵，且無依法應排除
    其證據能力之情形，認以之作為證據應屬適當，故有證據能
    力。
二、上揭犯罪事實，業據被告朱志明於本院審理時坦承不諱（見
    簡上卷第49頁），而與證人即告訴人林國芳於警詢、偵查指
    訴遭被告砍傷之情節（見警卷第3 至4 頁，偵卷第7 至8 頁
    ），均參核相符，並有同安診所100 年2 月8 日診斷證明書
    、衛生署旗山醫院100 年2 月9 日診斷證明書各1 紙（見警
    卷第7 至8 頁）、水果刀照片2 張（見簡上卷第29至30頁）
    附卷可稽，及有水果刀1 支（經當庭以尺丈量，連握把長為
    27.5公分，金屬部分約15.5公分）扣案可佐（見偵卷第14頁
    、簡上卷第52頁）。是本件被告之自白，與卷內之積極事證
    均互核相符，應堪採認。從而，本案事證明確，被告犯行堪
    予認定，應依法論科。
三、核被告所為，係犯刑法第277條第1項之傷害罪。
四、被告朱志明上訴意旨略以：伊於警詢、偵查中均坦承犯行，
    深知悔悟，犯後態度良好，並極欲與告訴人和解，惟告訴人
    不肯原諒而未達成和解，且近年來屢遭家庭變故、己身患有
    憂鬱症及須扶養年老中度肢障之母親，請求酌減原宣告刑等
    語；另檢察官則依告訴人之請求提起上訴，認原審判決漏未
    審酌被告犯後態度不佳，且行兇工具非一般水果刀，犯罪情
    節並非輕微，僅判處被告有期徒刑4 月，量刑顯屬過輕等語
    。惟按量刑輕重係屬事實審法院得依職權自由裁量事項，茍
    已斟酌刑法第57條各款所列情狀而未逾越法定刑度或濫用權
    限，即不得遽指為違法，最高法院著有72年台上字第6696號
    、75年台上字第7033號判例可資參照。是以，原審判決若無
    裁量逾越或裁量濫用之明顯違法情事，自不得擅指其違法或
    不當。經查，扣案物為水果刀，有扣案物品清單在卷可憑，
    且經本院勘驗無誤，是原審以被告犯罪事證明確，因而依刑
    法第277 條第1 項、第41條第1 項前段，刑法施行法第1 條
    之1 第1 項、第2 項前段等規定，並審酌被告與告訴人於牌
    戲間僅因細故，即在公眾場合持水果刀砍傷告訴人等犯罪動
    機、目的及手段，並導致告訴人受有左上臂切割傷之損害，
    告訴人並向本院表示不欲與被告和解，請求逕為判決，復參
    諸被告自稱國中畢業、家境勉持、以土木建築為業，且前無
    刑事前科，犯後能坦承犯行等一切情狀，量處如主文所示之
    刑，並諭知如易科罰金以新臺幣1,000 元折算1 日；及將被
    告為本案傷害犯行所持用之水果刀1 支予以沒收，核原審上
    開認事用法並無不當，所科處之刑，並未逾刑法第277 條第
    1 項之法定刑度範圍，亦無裁量逾越或裁量濫用之明顯違法
    情事，復已斟酌刑法第57條所規定之量刑事由，堪認原審上
    開量處之刑，尚屬妥適。是被告以前揭情詞提起上訴，及檢
    察官以原審量刑過輕為由，據以上訴，指摘原判決不當，均
    無理由，應予駁回。
據上論斷，依刑事訴訟法第455 條之1 第1 項、第3 項、第368
條，判決如主文。
本案經檢察官吳美齡到庭執行職務。
中    華    民    國  100    年    10    月    11     日
                  刑事第二十庭  審判長法  官  林永村
                                      法  官  蔡書瑜
                                      法  官  李爭春
以上正本證明與原本無異。
本判決不得上訴。
中    華    民    國  100    年    10    月    11     日
                                      書記官  王資惠